# 子公司进行清算，合并分录如何写

提问人：xixixi 时间：2016-12-22 15:36:38
母公司A持有子公司B公司51%的股权，采用成本法核算，长期股权投资成本为 240 万元； B公司在 2016 年 10 月份出具清算报告；
2016 年末母公司A不再将B公司纳入合并范围，只合并本期利润表及现金流量表，请问用成本法如何写合并分录？ 2016 年1-10月份净利润为-1,188,803.20元，本期分配现金股利 2,597,000.00元； 2016 年 10 月 31 日净资产为6,420,093.32元，未分配利润为-480,746.45元； 2015 年 12 月 31 日净资产为10,205,896.52元，未分配利润为3,305,056.75元。

回答人：chenyiwei
这种情况如果属于正常清算，年末B公司各资产负债表项目均已结零，但这种结零是自然变动的结果，不是人为的股权处置等特殊因素导致，所以在合并报表编制方面按常规方法处理即可，应不会涉及一般情况下股权处置导致合并报表范围变动的特殊问题。